臺灣新竹地方法院刑事宣示判決筆錄    100年度審易字第630號
公  訴  人  臺灣新竹地方法院檢察署檢察官
被      告  湯明宗
上列被告因違反毒品危害防制條例案件，經檢察官提起公訴（10
0 年度毒偵字第489 號）後，檢察官聲請改依協商程序而為判決
，本院於中華民國100 年8 月19日下午4 時在本院刑事第六法庭
宣示判決，出席職員如下：
                                  法  官  楊惠芬
                                  書記官  張懿中
                                  通  譯  許佳雯
法官起立朗讀判決主文、犯罪事實要旨、處罰條文、附記事項及
告以上訴限制、期間並提出上訴狀之法院，且諭知記載其內容：
一、主  文
    湯明宗施用第二級毒品，累犯，處有期徒刑伍月，如易科罰
    金，以新臺幣壹仟元折算壹日。
二、犯罪事實要旨：
（一）湯明宗前曾(1)於民國97年1 月間因竊盜案件，經本院於97
      年3 月5 日以97年度易字第105 號判處有期徒刑6 月，並
      經臺灣高等法院於97年5 月30日以97年度上易字第870 號
      判決上訴駁回而確定。(2)又於97年1 月間因違反毒品危害
      防制條例案件，經本院於97年3 月20日以97年度訴字第10
      7 號就施用第一級毒品部分判處有期徒刑10月，施用第二
      級毒品部分判處有期徒刑4 月，應執行有期徒刑11月確定
      。又上揭(1)及(2)案件，並經臺灣高等法院於97年8 月20日
      以97年度聲字第2441號裁定應執行有期徒刑1 年4 月，於
      97年9 月1 日確定。(3)其又於97年8 月間因違反毒品危害
      防制條例案件，經本院於97年9 月30日以97年度訴字第87
      3 號判處有期徒刑1 年，於97年10月20日確定。上開所有
      案件經接續執行，並於99年9 月2 日縮刑期滿執行完畢。
（二）湯明宗前曾於88年間因施用毒品案件，經臺灣新竹地方法
      院檢察署檢察官聲請，而經本院於88年11月11日以88年度
      毒聲字第2335號裁定裁定送勒戒處所觀察、勒戒，旋因觀
      察、勒戒結果，因認有繼續施用毒品傾向，經臺灣新竹地
      方法院檢察署檢察官聲請，而經本院於89年1 月18日以89
      年度毒聲字第164 號裁定令入戒治處所施以強制戒治。嗣
      因其戒治成效經評定為合格，無繼續戒治之必要，復經臺
      灣新竹地方法院檢察署檢察官聲請，而經本院於89年6 月
      14日以89年度毒聲字第1481號裁定停止戒治，所餘戒治期
      間付保護管束，並於89年7 月5 日出所，其保護管束期間
      於90年1 月14日屆滿，未經撤銷保護管束，而視為強制戒
      治執行完畢，並經臺灣新竹地方法院檢察署檢察官於90年
      2 月7 日以90年度戒毒偵字第19號為不起訴處分確定。其
      又於90年間因施用毒品案件，經臺灣新竹地方法院檢察署
      檢察官聲請，而經本院於90年8 月16日以90年度毒聲字第
      1277號裁定令入戒治處所施以強制戒治，並於92年2 月6
      日執行完畢。至其此部分施用毒品犯行，經臺灣新竹地方
      法院檢察署檢察官聲請簡易判決處刑，而經本院改依適用
      通常訴訟程序審理，並於91年4 月12日以90年度訴字第43
      3 號就施用第一級毒品部分判處有期徒刑10月，施用第二
      級毒品部分判處有期徒刑3 月，應執行有期徒刑1 年，於
      91年4 月29日確定。其又於94年3 月間因施用毒品案件，
      經臺灣板橋地方法院檢察署檢察官起訴，而經臺灣板橋地
      方法院於94年8 月24日以94年度訴字第1173號判處有期徒
      刑1 年2 月，並因撤回上訴而於94年11月3 日確定。其又
      於97年1 月間因施用毒品案件，經臺灣新竹地方法院檢察
      署檢察官起訴，而經本院於97年3 月20日以97年度訴字第
      107 號就施用第一級毒品部分判處有期徒刑10月，施用第
      二級毒品部分判處有期徒刑4 月，應執行有期徒刑11月確
      定。其又於97年8 月間因施用毒品案件，經臺灣新竹地方
      法院檢察署檢察官起訴，而經本院於97年9 月30日以97年
      度訴字第873 號判處有期徒刑1 年，於97年10月20日確定
      。其又於99年12月間因施用毒品案件，經臺灣新竹地方法
      院檢察署檢察官起訴，而經本院於100 年2 月11日以100
      年度審易字第13號判處有期徒刑5 月確定。
（三）詎湯明宗猶不知悔改，復於前案強制戒治執行完畢及前揭
      違反毒品危害防制條例案件後，又另行起意，並基於施用
      第二級毒品甲基安非他命之犯意，於100 年1 月17日凌晨
      某時許，在其友人位於新竹縣芎林鄉之住處內，以將第二
      級毒品甲基安非他命置於玻璃球內，再以火燒烤，吸其煙
      霧之方式，施用第二級毒品甲基安非他命。嗣其因另案違
      反毒品危害防制條例案件，為警於100 年1 月17日9 時30
      分許，在新竹縣北埔鄉南坑村4 鄰小南坑15號處將其拘提
      到案，並經警將其同意後親採封緘之尿液送驗結果呈甲基
      安非他命陽性反應，因而為警循線查悉上情。
三、處罰條文：
    毒品危害防制條例第10條第2 項，刑法第11條前段、第47條
    第1 項、第41條第1 項前段。
四、協商判決除有刑事訴訟法第455 條之4 第1 項第1 款於本訊
    問程序終結前，被告撤銷協商合意或檢察官撤回協商聲請者
    ；第2 款被告協商之意思非出於自由意志者；第4 款被告所
    犯之罪非第四百五十五條之二第一項所定得以協商判決者；
    第6 款被告有其他較重之裁判上一罪之犯罪事實者；第7 款
    法院認應諭知免刑或免訴、不受理者情形之一，及違反同條
    第2 項「法院應於協商合意範圍內為判決；法院為協商判決
    所科之刑，以宣告緩刑或二年以下有期徒刑、拘役或罰金為
    限」之規定者外，檢察官與被告、辯護人均不得上訴。
五、如有前項得上訴之情形，得自收受宣示判決筆錄送達之日起
    10日內，向本院提出上訴書狀，上訴於第二審法院。
中    華    民    國   100    年    8     月    19    日
                  刑事第九庭      書記官       張懿中
                                  法  官       楊惠芬
以上筆錄正本係照原本作成。
中    華    民    國   100    年    8     月    19    日
                                  書記官       張懿中
附錄本案論罪科刑法條：
毒品危害防制條例第10條：
施用第一級毒品者，處六月以上五年以下有期徒刑。
施用第二級毒品者，處三年以下有期徒刑。